【裁判字號】    90,軍上,10
【裁判日期】    900608
【裁判案由】    竊盜
【裁判全文】
臺灣高等法院刑事判決                               九十年度軍上字第一○號
    上  訴  人
    即  被  告   甲○○
右上訴人因盜取財物案件，不服國防部高等軍事法院九十年法仁判字第○三二號，中
華民國九十年三月二十六日第二審判決（起訴案號：國防部北部地方軍事法院檢察署
八十九年訴字第一二六號），提起上訴，本院判決如左：
    主  文
上訴駁回。
    理  由
一、按軍事審判法第一百八十一條第五項規定，被告不服高等軍事法院宣告有期徒刑
    之判決上訴者，得以判決違背法令為理由，向高等法院提起上訴。是則，以不服
    高等軍事法院有期徒刑判決而向高等法院提出上訴者，非以原判決違背法令為理
    由不得為之，此為其上訴之法定要件。若上訴理由狀並未依據卷內訴訟資料，具
    體指摘原判決不適用法則或如何適用不當，或所指摘原判決違法情事，顯與法律
    規定得為向高等法院提出上訴之判決理由違法情形，不相適合時，均應認其上訴
    為違背法律上之程式，應予以駁回，此觀諸軍事審判法第一百七十九條、刑事訴
    訟法第三百九十五條前段之規定可明。
二、本件國防部高等軍事法院原判決認定上訴人即被告甲○○係陸軍第六軍團司令部
    二一炮指部炮兵六二二群群部連二兵。被告甲○○於民國（下同）八十三年間，
    因竊盜案經台灣板橋地方法院判處有期徒刑四月，於八十四年三月十二日執行完
    畢；八十六年間又因違反麻醉藥品案，經該院判處有期徒刑五月，於八十六年十
    一月十八日執行完畢，同年再因偽造文書、偽造印文及竊盜等案，分經判處有期
    徒刑三月、三月及一年，應執行有期徒刑一年四月，於八十八年四月十五日執行
    完畢。嗣又因煙毒案判處有期徒刑三年四月，執行至八十八年十一月二十六日假
    釋出監，假釋期滿日為九十一年七月二日。被告甲○○於假釋期間猶不思悔改，
    復於休假期間即八十九年五月六日凌晨零時三十分許，行經台北縣新莊市○○街
    三九五巷三四號「北天宮」時，見四下無人，竟起意為自己不法所有之意思，持
    該宮旁拾獲之鐵栓及宮前木椅扶手各乙支，破壞該宮正門左扇門門閂，侵入該宮
    內（毀損及侵入建築物部分，業經被害人北天宮代表人乙○○於初審時當庭放棄
    告訴，並記明筆錄）欲盜取功德箱內香油錢，惟正當著手尚未得款之際，即為被
    害人該宮主任委員乙○○當場查獲報警處理，案由台北縣警察局新莊分局移送國
    防部北部地方軍事法院檢察署偵辦，經軍事檢察官偵結起訴，移付審理等情，業
    據被告甲○○於警、偵訊時，坦承於右揭時地進入北天宮，且經北天宮代表人乙
    ○○指證捕獲被告時，行竊所用之木椅扶手及鐵栓即在被告旁地上發現，復有木
    椅扶手及鐵栓扣案可稽，經國防部北部地方軍事法院於八十九年八月八日實施現
    地履勘，證實北天宮正門與左側門門板下方及立地鑲龕於樑柱內之功德箱背後與
    樑柱鑲龕處，均有遭人為破壞之痕跡，與扣案之鐵栓鑿痕相吻，有該勘驗筆錄及
    現場相片十禎在卷可證，足徵被告應已著手實施犯罪，而其所辯僅欲膜拜，無竊
    財之意等節，無非匿飾委卸之詞。國防部高等軍事法院因而認定被告犯罪事證明
    確，已構成陸海空軍刑法第八十五條前段、第八十六條之盜取財物未遂罪，審酌
    被告有前揭各前科，仍不思悛悔，再犯本罪，復於深夜毀損並侵入他人建築物日
    竊取財物，犯罪手段惡劣，到案後仍飾詞狡卸，毫無悔意，犯後態度不佳等一切
    情狀，撤銷國防部北部地方軍事法院判決，改依累犯量處被告有期徒刑一年二月
    ，以資懲儆。經核原判決認事用法及量刑均無違誤。被告上訴意旨雖以國防部北
    部地方軍事法院初審判決認被害人北天宮代表人乙○○係應其之妻電知而前往北
    天宮支援廟會活動發現被告，果是被告即不可能於廟會活動時前往北天宮行竊云
    云，指摘原判決認事用法不當，惟此核與被告前揭辯稱欲至北天宮膜拜云云不符
    ，且此係事實審法院認定事實之職權適用，被告並未依據卷內訴訟資料，具體指
    摘原判決不適用法則或如何適用不當，或其他得提出上訴之判決理由違法情形，
    應認其上訴為違背法律上之程式，應予以駁回（最高法院七十四年台上字第五二
    三六號判例意旨參照）。
三、據上論斷，應依軍事審判法第一百七十九條，刑事訴訟法第三百九十五條前段，
    判決如主文。
中      華      民      國    九十      年      六      月      八      日
                              臺灣高等法院刑事第九庭
                           審判長法  官  李  文  成
                                          法  官  周  盈  文
                                          法  官  官  有  明
右正本證明與原本無異。
不得再上訴。
                                          書記官  林  蓓  瑜
中    華    民    國    九十      年      六        月         十二     日


司法院資訊處製作；財團法人民間司法改革基金會備份。
